【裁判字號】    89,交上易,422
【裁判日期】    890229
【裁判案由】    過失傷害
【裁判全文】
臺灣高等法院臺中分院刑事判決          民國八十九年度交上易字第四二二號
    上  訴  人  臺灣臺中地方法院檢察署檢察官
    被      告  乙○○
右上訴人因被告過失傷害案件，不服台灣台中地方法院中華民國八十九年一月四日第
一審判決（民國八十八年度交易字第六三八號，起訴案號：台灣台中地方法院檢察署
民國八十八年度偵字第二一四六○號），提起上訴，本院判決如左：
    主      文
原判決撤銷。
乙○○因過失傷害人致重傷，處有期徒刑柒月。
    事      實
一、乙○○於民國八十八年三月三十一日凌晨四時五十分許，飲酒後吐氣所含酒精成
    份為每公升○．三一毫克，已超過每公升○．二五毫克之標準值，仍酒醉駕駛車
    牌號碼ＩＭＤ－五六○號重型機車，沿台中縣太平市○○路○段由台中市區往坪
    林方向行駛，途經台中縣太平市○○路○段四○七號前速限四十公里之路段時，
    本應注意行車速度依標誌之規定，並應注意車前狀況，隨時採取必要之安全措施
    ，且應注意飲酒後其吐氣所含酒精成份超過每公升○．二五毫克以上者，不得駕
    車，而依當時天候晴，路面乾燥及無缺陷，雖光線昏暗，路邊停有車輛，理應更
    加謹慎行駛，又無不能注意之情形，詎其能注意，竟疏未注意車前狀況，猶酒醉
    貿然以時速約五十公里速度超速行駛於慢車道上，適右前方有行人丁○○欲穿越
    道路，亦疏未注意左右無來車，即逕自路邊停有車輛之旁邊穿出，乙○○因一時
    閃避不及，其所駕機車車頭遂撞及蔡茂監，致丁○○倒地受有頭部外傷、顱骨底
    骨折及腦幹出血、外傷性水腦、腹部鈍傷、腹內出血、右小腿撕裂傷等傷害，迄
    今昏迷不醒，呈植物人狀態，已達難治之重傷程度。乙○○則於肇事後，在未經
    有偵查權之機關或公務員發覺為犯嫌前，向承辦本件車禍之台中縣警察局霧峰分
    局新平派出所警員謝清沂自首即陳明其為肇事者及肇事經過，並接受裁判。
二、案經丁○○之妻甲○訴請台灣台中地方法院檢察署檢察官偵查起訴。
    理      由
一、訊據被告乙○○對於前開事實坦承不諱，並自白其有過失，核與告訴人甲○於偵
    、審中指訴之情節相符，並有台中縣警察局道路交通事故調查報告表乙份、現場
    照片六張、被告酒精測試值乙紙及被害人丁○○之診斷證明書、病危通知單影本
 各乙紙附卷可稽。按行車速度依標誌之規定；且汽車（含機車）行駛時，駕駛人
    應注意車前狀況，並隨時採取必要之安全措施；又汽車駕駛人飲酒後其吐氣所含
    酒精成份超過每公升○．二五毫克以上者，不得駕車，道路交通安全規則第九十
    三條第一項、第九十四條第三項、第一百十四條第二款分別定有明文。經查本件
    被告於前開時地駕駛機車，本應注意遵守上開規定，而肇事地點速限四十公里，
    依當時天候晴，路面乾燥及無缺陷，雖光線昏暗，路邊停有車輛，此經承辦本件
    車禍之台中縣警察局霧峰分局新平派出所警員謝清沂到庭証述在卷，復有上開道
    路交通事故調查報告表附卷可查，理應更加謹慎行駛，又無不能注意之情形，詎
    其能注意，竟疏未注意車前狀況，猶酒醉貿然以時速約五十公里速度超速行駛於
    慢車道上，因而肇事，致被害人丁○○受有如事實欄所載重傷害，顯見被告確有
    過失，雖被害人亦疏未注意左右無來車，即逕自路邊停有車輛之旁邊穿出以橫越
    道路，而與有過失，惟被告仍難辭過失之責，且其過失行為與被害人受重傷間具
    有相當因果關係。本件事證明確，被告犯行堪以認定。
二、查被害人丁○○負傷後，迄仍昏迷不醒，呈植物人狀態，有診斷書及甲○證詞可
    稽，自已達重傷害程度。核被告乙○○所為，係犯刑法第二百八十四條第一項後
    段之過失傷害人致重傷罪。被告酒醉駕駛機車，因而致人受傷，依法應負過失傷
    害人致重傷罪責，依道路交通管理處罰條例第八十六條第一項規定應加重其刑。
    又被告肇事後，在未經有偵查權之機關或公務員發覺為犯嫌前，向承辦本件車禍
    之警員謝清沂坦承其為肇事者及肇事經過，並願接受裁判，己據証人謝清沂到庭
    結証屬實，核與自首要件相符，依法應減輕其刑，並依規定先加後減。原審判決
    論處被告有期徒刑七月，固非無見，量刑亦屬相當，惟因理由欄未說明被害人負
    傷已達重傷害程度之所憑及認定理由，自有理由不備之違誤。檢察官上訴意旨，
    指摘原判量刑過輕，雖無理由，但原判決既有可議，仍應撤銷改判。爰審酌被告
    肇事後，曾給過被害人醫藥費計新台幣廿四萬九千三百四十九元，有其提出之明
    細表一紙在卷可稽，及其過失程度，被害人受傷嚴重，併犯後坦承過失等一切情
    狀，仍處有期徒刑七月，用資懲儆。
三、據上論斷，應依刑事訴訟法第三百六十九條第一項前段、第三百六十四條、第二
    百九十九條第一項前段，刑法第二百八十四條第一項前段、第六十二條前段，道
    路交通處罰條例第八十六條第一項，罰金罰鍰提高標準條例第一條前段，判決如
    主文。
本案經檢察官丙○○到庭執行職務。
中      華      民      國    八十九     年      二       月   二十九   日
                                  臺灣高等法院臺中分院刑事第十一庭
                                          審判長法  官  羅  禮  政
                                                法  官  陳  欣  安
                                                法  官  曾  謀  貴
右正本證明與原本無異。
不得上訴。
                                                書記官    錫  彬
中      華      民      國    八十九     年      三       月     二     日
                                                                        Ｆ


司法院資訊處製作；財團法人民間司法改革基金會備份。
